臺灣桃園地方法院刑事判決　　　　　　　　　　　　九十一年度訴字第一一八八號
　　公　訴　人　臺灣桃園地方法院檢察署檢察官
　　被　　　告　甲○○
右列被告因違反毒品危害防制條例案件，經檢察官提起公訴 (九十一年度毒偵字第一
三○五號)，本院判決如左：
    主  文
甲○○連續施用第一級毒品，累犯，處有期徒刑捌月。扣案使用過之注射針筒參支沒
收。
    事  實
一、甲○○前因違反槍砲彈藥刀械管制條例案件，經臺灣桃園地方法院於民國八十六
    年十二月十日以八十六年度易字第三九九二號判處有期徒刑二月，於八十七年一
    月二十六日確定；另因違反麻醉藥品管理條例案件，經臺灣高等法院於八十六年
    十二月十日以八十六年度上易字第七○八六號判處有期徒刑六月確定，上開二罪
    並經臺灣桃園地方法院於八十七年九月二十八日以八十七年度聲字第二八○二號
    裁定定其應執行有期徒刑八月確定後，甲○○於八十七年三月十六日入監服刑，
    而於同年十一月十四日徒刑執行完畢出監。另甲○○曾因施用毒品經臺灣桃園地
    方法院以八十八年度毒聲字第二四○四號裁定令入戒治處所施以強制戒治，於八
    十九年四月二十二日交付保護管束期滿，而經臺灣桃園地方法院檢察署檢察官以
    八十九年度戒偵字第二四八號為不起訴處分確定，竟仍不知悔悟，於五年內復基
    於施用第一級毒品之概括犯意，自九十年十二月間某日起至九十一年五月二十三
    日二十時許止，連續在其桃園縣中壢市○○里○○○路○段一二六巷七號之住處
    內施用第一級毒品海洛因，而經警於九十一年五月二十五日十六時四十分許在上
    開地點查獲，並扣得其所有供（但非專供）施用第一級毒品之注射針筒三支。
二、案經桃園縣警察局桃園分局報告臺灣桃園地方法院檢察署檢察官偵查起訴。
    理  由
一、訊據被告甲○○對其有右揭連續施用第一級毒品海洛因之犯行坦承不諱，而被告
    經警查獲後於九十一年五月二十五日二十三時三十分許所採集之尿液，經送驗結
    果亦確呈嗎啡之陽性反應，有桃園縣衛生局不法藥物尿液檢定書乙紙附卷可稽。
    此外，復有現場照片二張在卷足參及使用過之注射針筒三支扣案可資佐證，足認
    被告前開自白顯與事實相符，故本件事證明確，被告犯行堪以認定，應予依法論
    科。
二、核被告所為，係犯毒品危害防制條例第十條第一項之施用第一級毒品罪。被告於
    非法持有第一級毒品海洛因後，進而施用，其持有之低度行為應為施用之高度行
    為所吸收，不另論其非法持有第一級毒品罪。又被告先後多次犯行，時間緊接，
    方法相同，觸犯構成要件相同之罪名，顯係基於概括犯意為之，應依刑法第五十
    六條之規定論以一罪，並依法加重其刑。另查，被告前因違反槍砲彈藥刀械管制
    條例案件，經本院於八十六年十二月十日以八十六年度易字第三九九二號判處有
    期徒刑二月，於八十七年一月二十六日確定；另又因違反麻醉藥品管理條例案件
    ，經臺灣高等法院於八十六年十二月十日以八十六年度上易字第七○八六號判處
    有期徒刑六月確定，上開二罪並經本院於八十七年九月二十八日以八十七年度聲
    字第二八○二號裁定定其應執行有期徒刑八月確定後，於八十七年三月十六日入
    監服刑，而於同年十一月十四日徒刑執行完畢出監，有臺灣高等法院被告全國前
    案紀錄表及臺灣桃園地方法院檢察署刑案資料查註紀錄表各一份附卷可稽，其於
    有期徒刑執行完畢後，五年以內再犯本件有期徒刑以上之罪，為累犯，應依刑法
    第四十七條規定，加重其刑，並遞加重之。再查，被告曾因施用毒品經本院以八
    十八年度毒聲字第二四○四號裁定令入戒治處所施以強制戒治，於八十九年四月
    二十二日交付保護管束期滿，而經臺灣桃園地方法院檢察署檢察官依毒品危害防
    制條例第二十三條第一項之規定，以八十九年度戒偵字第二四八號為不起訴處分
    確定，有前開不起訴處分書乙份附於九十一年度毒偵字第一三○五號卷可稽及上
    開刑案資料查註紀錄表在卷可按，而被告於前開不起訴處分後五年內再犯本件毒
    品危害防制條例第十條之罪，則依毒品危害防制條例第二十三條第二項之規定，
    不待被告強制戒治期滿，逕予依法論科，附此敘明。爰審酌被告前因施用毒品案
    件，經本院裁定送強制戒治，而由檢察官為不起訴處分後，仍不知悔悟，猶繼續
    施用毒品，本不宜寬貸，惟念其施用毒品乃自戕行為及犯後坦承犯行，態度良好
    等一切情狀，就所犯之罪量處如主文所示之刑。至扣案之注射針筒三支，為被告
    所有且係供（但非專供）被告施用第一級毒品所用之物，業據被告坦承在卷，足
    認上開扣案物係被告所有且供犯本件施用毒品罪所用之物，爰依刑法第三十八條
    第一項第二款之規定，宣告沒收。
據上論斷，應依刑事訴訟法第二百九十九條第一項前段，毒品危害防制條例第十條第
一項，刑法第十一條前段、第五十六條、第四十七條、第三十八條第一項第二款，判
決如主文。本案經檢察官鄭重文到庭執行職務。
中    華    民    國      九十一      年      十      月      十五      日
                              臺灣桃園地方法院刑事第二庭
                                  法  官    張  震  武
右正本證明與原本無異。
如不服本判決，應於判決送達後十日內向本院提出上訴狀( 應附繕本 )，上訴於
臺灣高等法院。
                                  書記官    賴  玉  真
中        華        民        國   九十一   年   十   月    二十一    日
附錄：論罪科刑法條
毒品危害防制條例第十條第一項：
施用第一級毒品者，處六月以上五年以下有期徒刑。
